test/src/gt-norm-yamls/V-CLASS_UN_STEM_2.yaml
# YAML file for Class CLASS_UN_STEM_2 verbs

Config:
 hfst:
  Gen: ../../../src/generator-gt-norm.hfst
  Morph: ../../../src/analyser-gt-norm.hfst
 xerox:
  Gen: ../../../src/generator-gt-norm.xfst
  Morph: ../../../src/analyser-gt-norm.xfst
  App: lookup

Tests:

    # CLASS_UN_STEM_2

     kún+V+INTERROGATIVE+PAST: ta kwáanaa ta
     kún+V+INDIRECT+PAST: ta kwáanaan ta
     kún+V+RELATIVE+EVIDENTIAL: ta kwáanaas ta
     kún+V+PAST+NON_FACTIVE: ta kwáanaa.ang ta
     kún+V+CERTAIN+PRESENT: ta kwáan'ahlanggang ta
     kún+V+CERTAIN+PAST: ta kwáan'ahlanggan ta
     kún+V+CERTAIN+PAST+HABITUAL: ta kwáan'ahlanggiinii ta
     kún+V+CERTAIN+RELATIVE: ta kwáan'ahlans ta
     kún+V+INTENSIVE+PAST: ta kwáanaa'ahlang ta
     kún+V+SHOULD_KEEP_ON_VERBING_FOR_A_WHILE: ta kwáanaa'ahlanggaa ta
     kún+V+COUNTERFACTUAL+PRESENT: ta kwáanaa'ahlanggang ta
     kún+V+REFLEXIVE: ta kwáan'ahl ta
